【裁判字號】    98,聲,148
【裁判日期】    981229
【裁判案由】    停止執行
【裁判全文】
臺灣宜蘭地方法院民事裁定               98年度聲字第148號
聲  請  人  甲○○○
相  對  人  海軍軍官學校
法定代理人  乙○○
上列當事人間聲請停止執行事件，本院裁定如下：
    主  文
聲請人供擔保新台幣玖萬柒仟伍佰元後，本院九十八年度司執字
第一四三九三號求償債務之強制執行事件，相對人對聲請人所為
之強制執行程序，於本院九十八年度訴字第四一二號債務人異議
之訴事件判決確定、和解、調解或撤回起訴前應暫予停止。
    理  由
一、按有回復原狀之聲請，或提起再審或異議之訴，或對於和解
    為繼續審判之請求，或提起宣告調解無效之訴、撤銷調解之
    訴，或對於許可強制執行之裁定提起抗告時，法院因必要情
    形或依聲請定相當並確實之擔保，得為停止強制執行之裁定
    。強制執行法第18條第2項定有明文。
二、本件聲請意旨略以：本件強制執行程序執行名義係依據臺灣
    高雄地方法院84年度公字第803163號公證書，惟所公證之賠
    償事件協議書業經相對人同意延期償還以86年4月28日（86
    ）教授字第1026號函通知，已於86年5月5日再依原行為時「
    國軍各軍事學校退學開除學生賠償費用辦法」另訂「海軍官
    校學生退學開除分期賠償協議書」，並變更賠償義務人為陸
    家昌，連帶保證人為聲請人，於訂定新分期賠償協議書時，
    已當場將原經公證之賠償事件協議書畫叉，並書明作廢。另
    參照最高法院79年台上字第1838號判例要旨，兩造若已於執
    行名義（公證書）成立後，另訂契約，債權人即不得再憑上
    開公證書聲請強制執行。爰依法提起債務人異議之訴（本院
    98年度訴字第412號），並聲請停止執行等語。
三、聲請人所主張之事實，經本院調取上開卷宗審究後，認聲請
    人之聲請事由，與法律規定相符，為有理由，應予准許。次
    按債務人依強制執行法第18條第2項所供之擔保，係備供債
    權人因停止強制執行程序所受損害之賠償，其數額應依強制
    執行程序停止後，債權人因不能即時取償所受之損害額定之
    ，非以執行標的物之價值為依據。經查，相對人主張其就上
    開執行之債權金額為新台幣（下同）585,000元（見本院98
    年度司執字第14393號求償債務強制執行卷宗），而依司法
    院所公布之各級法院辦案期限實施要點第2點規定，民事第
    一、二辦案期限分別為1年4月、2年，合計為3年4月，以此
    推估相對人於本案訴訟審理期間因不能經由強制執行程序即
    時取償所受之損害額為元97,500（計算式：585,000×5%×
    【3+4/12】＝97,500），爰以此數額作為聲請人應提供擔保
    之金額。
四、依強制執行法第18條第2項裁定如主文。
中    華    民    國    98    年    12    月    29    日
                  臺灣宜蘭地方法院民事庭
                      法  官  張軒豪
正本與原本無異。
如不服本裁定應於裁定送達後10日內提出抗告狀（須附繕本），
並繳納抗告費新台幣1,000元。
中    華    民    國    98    年    12    月    30    日
                      書記官  謝佩欣

司法院資訊處製作；財團法人民間司法改革基金會備份。
